【裁判字號】    98,易緝,13
【裁判日期】    980306
【裁判案由】    性騷擾防治法
【裁判全文】
臺灣臺北地方法院刑事判決              98年度易緝字第13號
公  訴  人  臺灣臺北地方法院檢察署檢察官
被      告  甲○○
上列被告因性騷擾防治法案件，經檢察官提起公訴（96年度偵字
第20850號），本院判決如下：
    主  文
甲○○意圖性騷擾，乘人不及抗拒而為觸摸胸部之行，處有期徒
刑貳月，如易科罰金，以新台幣壹仟元折算壹日。
    事  實
一、甲○○於民國96年9月17日下午5時許，因受僱修理位於臺北
    市中山區○○○路○段119號1樓服飾店之冷氣，必須至該處
    頂樓查看水塔，因1樓服飾店職員無暇帶同甲○○至頂樓，
    遂委由在同址2樓上班之代號3305HV9606號之成年女子（真
    實姓名、年籍詳卷，下稱A1）陪同前往頂樓查看。甲○○即
    藉機與A1攀談，嗣因A1覺得甲○○言語過於輕薄，即向甲○
    ○表示要回去2樓上班，詎引起甲○○之不滿，竟基於意圖
    性騷擾之犯意，在上址頂樓處，乘自己走向水塔而A1不及抗
    拒之際，順勢以手觸摸A1之左上胸1次得逞，嗣因A1向樓下
    服飾店人員反應並報警處理，始查知上情。
二、案經A1訴由臺北市政府警察局中山分局報告臺灣臺北地方法
    院檢察署檢察官偵查起訴。
    理  由
一、訊據被告甲○○矢口否認有意圖性騷擾之觸摸A1胸部行為，
    辯稱：只有與A1在頂樓聊天，伊沒擋住出口，A1要走就走，
    也沒說不正經的話，沒有觸摸A1的胸部云云。經查：被告於
    上開時地因修理冷氣察看頂樓水塔之機會，先與A1攀談，因
    A1不悅要離去，被告即趁走向水塔之際，順勢以手觸摸A1之
    左上胸之事實，業據告訴人即證人A1於偵查結證及本院審理
    時證述屬實，A1於本院審理時證稱：「被告是要修理一樓服
    飾店的冷氣，我是2樓公司的職員，我的公司在2、3 、4樓
    ，被告說要到頂樓去看水塔，因為必須要從2樓上去，樓梯
    都在室內，我們公司的人就叫我帶被告上去，因為我們公司
    和一樓很熟，當時1樓只有老闆娘1個人在，老闆不在，老闆
    娘就拜託我們帶工人上去。」、「（到頂樓之後，你跟被告
    之間有進行言語的交談？）有。那天因為工作的需要，我總
    共帶他到頂樓2次，本案是我第2次我帶他到頂樓的時候發生
    的，第1次我帶他上去，去看水塔，我還在上面問他水塔有
    沒有怎麼樣，大概1、2分鐘我就先下來到二樓，他還留在頂
    樓，再過了2、3分鐘我有看到他有下來，過了5分鐘他又到
    二樓來找我說水塔還沒弄好，叫我再帶他上去1次，我就再
    帶他上去，這次我跟他一起上去後我沒有馬上下來，我有跟
    他聊天，因為他剛好站在出口，我一時也沒有辦法下去，他
    還跟我說他離婚，只帶1個小孩，他帶小孩很累什麼的，然
    後我覺得他言語開始騷擾我，說一些不三不四的話，我想要
    走，但是他擋住去路，我就對他說你趕快工作，我要到樓下
    去忙了，但是他不理我，還繼續跟我說一些難聽有顏色的話
    ，我就跟他說你趕快做事，我要去忙了，然後他有移動身體
    ，要往天台移動，本來是在樓梯口講話，他正要從樓梯口走
    出去的時候，手好像要摸我的右邊大腿，我給他擋掉了，所
    以他沒有摸到我，並且對他說你幹嘛，他不知道說什麼我忘
    記了，時間太久了，我再對他說你趕快出去，我上樓太久，
    我要下去了，這時他要從樓梯口走出去了，因為我沒有注意
    ，所以他的手指頭就很快的摸到我的胸部一下，他只是碰到
    一下下，因為我有稍微閃了一下，他只有輕輕的碰到一下，
    但是我胸部就是有感覺，我嚇到我就趕快跑到樓下去」等語
    （見本院卷第37、38頁）。被告雖均否認犯行，惟其與本院
    審理時亦陳稱當日在頂樓與A1攀談時確實一時興起有問及A1
    ：「婚前有無與其他男人怎樣？」之話語，衡情被告與A1初
    次見，A1係受鄰居所託帶同被告到頂樓察看水塔而已，被告
    竟不知男女分際，以A1婚前有無與配偶以外之人發生性行為
    如此之事相問，足認A1所指被告在頂樓時言語甚為輕薄一節
    應為事實；再A1與被告素不相識，毫無任何怨隙可言，其實
    無事後任意排編如此受辱情節誣陷被告入罪之必要，且其歷
    次所述均無何矛盾瑕疵可指，A1上開所證自有相當可信性，
    應為事實，被告猶空言否認犯行，不足採信。至被告又辯稱
    ：與A1自頂樓下來後，伊沒有馬上離開，A1應可立即向同事
    或丈夫求救，焉有不馬上處理，事後才說之理云云；A1則證
    稱：當時我嚇到了，等被告離開，我下班以後才向1樓服飾
    店店員反應此事，後來服飾店老闆娘有主動來電詢問此事，
    當天晚上就去報警等語（見本院卷第38頁），並有警方於96
    年9月19日（誤載為18日）零時51分至1時54分所製作之A1調
    查筆錄一份在卷可稽（見偵卷第6、7頁）。可知，證人A1於
    頂樓遭被告觸摸胸部，下樓後確未立即告知他人及時處理該
    事，然自本案受害情節以觀，A1並無立即求救之必要，而其
    身為女性，突遭陌生男子觸摸身體隱私部位，羞憤驚嚇之餘
    ，為顧及顏面，暫時隱忍未發，於當日稍晚下班以後即告知
    1樓服飾店人員請求查明身分並決意追究此事，當日晚間
    11、12時多即至警局報案，未與常情相違。綜上所述，A1並
    無誣陷被告入罪之動機及必要，其事後處理態度亦無何顯然
    異常之處，被告以A1應可於其未離開該址店內之時揭發此事
    ，指摘A1證言之真實性一節，亦不可採。被告所辯不足採信
    ，本件事證已臻明確，被告犯行堪以認定，應依法論科
二、核被告所為係犯性騷擾防治法第25條第1項之性騷擾罪。爰
    審酌被告品行、與被害人初見面即對之性騷擾使被害人身心
    受創，實屬非是，且犯後均否認犯行，未見悔意，併其犯罪
    之動機、目的、本案情節及犯後態度等一切情狀，量處如主
    文所示之刑，並諭知易科罰金之折算標準。
據上論斷，應依刑事訴訟法第299條第1項前段、性騷擾防治法第
25條第1項，刑法第11條，第41條第1項前段，判決如主文。
本案經檢察官蔡立文到庭執行職務
中     華     民     國    98    年    3    月    6    日
                  刑事第十五庭  法  官  孫惠琳
上正本證明與原本無異。
如不服本判決應於收受送達後10日內向本院提出上訴書狀，並應
敘述具體理由；其未敘述上訴理由者，應於上訴期間屆滿後20日
內向本院補提理由書（均須按他造當事人之人數附繕本）「切勿
逕送上級法院」。告訴人或被害人如對於本判決不服者，應具備
理由請求檢察官上訴，其上訴期間之計算係以檢察官收受判決正
本之日期為準。
                                書記官  郭錦賢
中     華     民     國    98    年    3    月    6    日
性騷擾防制法第25條
意圖性騷擾，乘人不及抗拒而為親吻、擁抱或觸摸其臀部、胸部
或其他身體隱私處之行為者，處2年以下有期徒刑、拘役或科或
併科新臺幣10萬元以下罰金。
前項之罪，須告訴乃論。


司法院資訊處製作；財團法人民間司法改革基金會備份。
